最高法院刑事判決            一○○年度台上字第六七○二號
上  訴  人  鄒德鈞
選任辯護人  文  聞律師
            周金城律師
            許玉娟律師
上  訴  人  林昆達
選任辯護人  劉世興律師
上列上訴人等因違反毒品危害防制條例等罪案件，不服台灣高等
法院中華民國九十九年八月三十一日第二審判決（九十九年度上
訴字第二三一七號，起訴案號：台灣桃園地方法院檢察署九十八
年度偵字第一六０三九、一六六九０、二０七二二號），提起上
訴，本院判決如下：
    主  文
上訴駁回。
    理  由
按刑事訴訟法第三百七十七條規定：上訴於第三審法院，非以判
決違背法令為理由，不得為之；是提起第三審上訴，應以原判決
違背法令為理由，係屬法定要件。如果上訴理由書狀並未依據卷
內訴訟資料，具體指摘原判決不適用何種法則或如何適用不當，
或所指摘原判決違法情事，顯與法律規定得為第三審上訴理由之
違法情形，不相適合時，均應認其上訴為不合法律上之程式，予
以駁回。上訴人鄒德鈞上訴意旨略稱：原判決未審酌刑法第五十
七條之規定而為量刑，有違比例原則及罪刑相當原則等語。上訴
人林昆達上訴意旨略稱：（一）林昆達係應鄒德鈞之請同行，對
鄒德鈞等運輸第三級毒品並不知情，原判決認定林昆達共同運輸
第三級毒品，顯屬違法。（二）原判決就證人王譯璋及共同被告
鄒德鈞於偵訊時之供述，均認有證據能力，並採為林昆達運輸、
販賣第三級毒品之證據，亦有違誤。（三）原判決未說明上訴人
等如何有運輸愷他命（Ketamine，俗稱Ｋ他命）之犯意聯絡及行
為分擔，有判決理由不備之違法等語。
惟查：（一）證據之取捨及判斷，屬事實審法院之職權，苟其所
為之判斷，無違經驗法則及論理法則，即不能指為違法。原判決
依憑鄒德鈞之自白，證人許晨蔚之證詞，行政院海岸巡防署北部
地區巡防隊台北機動查緝隊搜索扣押筆錄暨扣押物品目錄表、扣
押物品清單、毒品初步鑑驗報告單，現場照片，門號0000000000
行動電話（含SIM 卡），愷他命一千二百二十八罐，內政部警政
署刑事警察局鑑定書等證據調查之結果，綜合研判，認定鄒德鈞
、林昆達等確有共同運輸第三級毒品；林昆達則另犯販賣第三級
毒品之犯行。並敘明林昆達所辯其應鄒德鈞之請同行，對鄒德鈞
運輸第三級毒品並不知情；及鄒德鈞事後翻異改稱：是上了高速
公路方告知林昆達所搬運之物為Ｋ他命，林昆達得知後，兇狠地
加以責備云云，如何不足採信，亦已詳敘其得心證之理由，所為
證據之取捨及判斷，核無不合。（二）量刑輕重，係屬事實審法
院得依職權自由裁量之事項，苟已以行為人之責任為基礎，斟酌
刑法第五十七條各款所列情狀而未逾越法定刑度，不得遽指為違
法。原判決審酌鄒德鈞共同運輸第三級毒品數量甚夥，幸未流入
市面，其對國家社會法益之危害，所參與之程度，以及犯罪後坦
承之態度等一切情狀而為量刑，既未逾越法定刑度，又無濫用量
刑權限之情形，仍無違背比例原則及罪刑相當原則。（三）被告
以外之人於偵查中向檢察官所為之陳述，雖屬審判外之陳述，但
依刑事訴訟法第一百五十九條之一第二項規定，除顯有不可信之
情況者外，得為證據。依卷內資料，證人王譯璋於偵查中向檢察
官所為之陳述，業經依法具結（見第二０七二二號偵查卷第四八
頁背面），而林昆達選任之辯護人復未指出有何顯不可信之情形
存在，依法自有證據能力；又共同被告對其他共同被告之案件而
言，為被告以外之第三人，本質上屬於證人，於審判中，應依法
定程序，到場具結陳述，並接受被告之詰問，其陳述始得作為認
定被告犯罪事實之判斷依據；再法院就被告之案件對其他共同被
告或與被告有共犯關係之人調查，均應依人證之調查程序傳喚該
共同被告或共犯到場，命其立於證人之地位而為陳述，並通知被
告，使被告有與之對質及詰問其現在與先前陳述瑕疵之機會，以
確保其對質詰問權，並藉以發現實體真實。是法院如於共同被告
以證人身分到庭陳述，訊問被告對共同被告之審判外陳述有何意
見，並准許被告對於共同被告當庭及先前陳述進行詰問，即已賦
予被告對於共同被告對質詰問機會，此時共同被告於審判外陳述
之瑕疵，應已治癒，而具有證據能力。原判決已於理由欄說明第
一審已告知共同被告鄒德鈞拒絕證言權，將之改以證人身分依法
具結後，由林昆達及其辯護人詰問，則共同被告鄒德鈞於偵查中
本於被告身分所供，既經法院以證人身分傳喚到庭陳述，並經林
昆達及其辯護人詰問，共同被告鄒德鈞於偵查中所為之供述，自
有證據能力（見原判決正本第四、五頁）；所為論斷，亦無違法
可言。（四）共同正犯乃係在合同意思範圍以內，各自分擔犯罪
行為之一部，互相利用他人之行為，以達其犯罪之目的；故各共
同正犯之間，非僅就其自己所實行之行為負責，並應在犯意聯絡
之範圍內，對於其他共同正犯所實行之行為，亦共同負責。原判
決已於理由欄說明上訴人等與真實年籍姓名不詳之成年「小林」
、「貴哥」間，有分擔實行運輸毒品之行為，即有犯意聯絡及行
為分擔，因而均論以運輸第三級毒品之共同正犯（見原判決正本
第十四、十五頁），其適用之法則，仍無不當。上訴人等之上訴
意旨對於原判決究竟如何違背法令，並非依據卷內資料為具體指
摘，徒憑己見，就原審採證認事職權之適法行使及原判決已明白
論斷之事項暨與判決無影響之枝節，重為事實上之爭辯，俱非適
法之第三審上訴理由。綜上，應認上訴人等之上訴為違背法律上
之程式，俱予駁回。
據上論結，應依刑事訴訟法第三百九十五條前段，判決如主文。
中    華    民    國  一○○  年   十二   月    一    日
                      最高法院刑事第十一庭
                          審判長法官  黃  正  興  
                                法官  許  錦  印  
                                法官  林  瑞  斌  
                                法官  陳  春  秋  
                                法官  謝  靜  恒  
本件正本證明與原本無異
                                      書  記  官  
中    華    民    國  一○○  年   十二   月    五    日
                                                       s